<?xml version='1.0' encoding='utf-8'?>
<verb default="athchomhairligh" disambig="">
  <verbalNoun default="athchomhairliú" />
  <verbalAdjective default="athchomhairlithe" />
  <tenseForm default="athchomhairligh" tense="Past" dependency="Indep" person="Base" />
  <tenseForm default="athchomhairlíomar" tense="Past" dependency="Indep" person="Pl1" />
  <tenseForm default="athchomhairlíodar" tense="Past" dependency="Indep" person="Pl3" />
  <tenseForm default="athchomhairlíodh" tense="Past" dependency="Indep" person="Auto" />
  <tenseForm default="athchomhairligh" tense="Past" dependency="Dep" person="Base" />
  <tenseForm default="athchomhairlíomar" tense="Past" dependency="Dep" person="Pl1" />
  <tenseForm default="athchomhairlíodar" tense="Past" dependency="Dep" person="Pl3" />
  <tenseForm default="athchomhairlíodh" tense="Past" dependency="Dep" person="Auto" />
  <tenseForm default="athchomhairlíodh" tense="PastCont" dependency="Indep" person="Base" />
  <tenseForm default="athchomhairlínn" tense="PastCont" dependency="Indep" person="Sg1" />
  <tenseForm default="athchomhairlíteá" tense="PastCont" dependency="Indep" person="Sg2" />
  <tenseForm default="athchomhairlímis" tense="PastCont" dependency="Indep" person="Pl1" />
  <tenseForm default="athchomhairlídís" tense="PastCont" dependency="Indep" person="Pl3" />
  <tenseForm default="athchomhairlítí" tense="PastCont" dependency="Indep" person="Auto" />
  <tenseForm default="athchomhairlíodh" tense="PastCont" dependency="Dep" person="Base" />
  <tenseForm default="athchomhairlínn" tense="PastCont" dependency="Dep" person="Sg1" />
  <tenseForm default="athchomhairlíteá" tense="PastCont" dependency="Dep" person="Sg2" />
  <tenseForm default="athchomhairlímis" tense="PastCont" dependency="Dep" person="Pl1" />
  <tenseForm default="athchomhairlídís" tense="PastCont" dependency="Dep" person="Pl3" />
  <tenseForm default="athchomhairlítí" tense="PastCont" dependency="Dep" person="Auto" />
  <tenseForm default="athchomhairlíonn" tense="PresCont" dependency="Indep" person="Base" />
  <tenseForm default="athchomhairlím" tense="PresCont" dependency="Indep" person="Sg1" />
  <tenseForm default="athchomhairlímid" tense="PresCont" dependency="Indep" person="Pl1" />
  <tenseForm default="athchomhairlítear" tense="PresCont" dependency="Indep" person="Auto" />
  <tenseForm default="athchomhairlíonn" tense="PresCont" dependency="Dep" person="Base" />
  <tenseForm default="athchomhairlím" tense="PresCont" dependency="Dep" person="Sg1" />
  <tenseForm default="athchomhairlímid" tense="PresCont" dependency="Dep" person="Pl1" />
  <tenseForm default="athchomhairlítear" tense="PresCont" dependency="Dep" person="Auto" />
  <tenseForm default="athchomhairleoidh" tense="Fut" dependency="Indep" person="Base" />
  <tenseForm default="athchomhairleoimid" tense="Fut" dependency="Indep" person="Pl1" />
  <tenseForm default="athchomhairleofar" tense="Fut" dependency="Indep" person="Auto" />
  <tenseForm default="athchomhairleoidh" tense="Fut" dependency="Dep" person="Base" />
  <tenseForm default="athchomhairleoimid" tense="Fut" dependency="Dep" person="Pl1" />
  <tenseForm default="athchomhairleofar" tense="Fut" dependency="Dep" person="Auto" />
  <tenseForm default="athchomhairleodh" tense="Cond" dependency="Indep" person="Base" />
  <tenseForm default="athchomhairleoinn" tense="Cond" dependency="Indep" person="Sg1" />
  <tenseForm default="athchomhairleofá" tense="Cond" dependency="Indep" person="Sg2" />
  <tenseForm default="athchomhairleoimis" tense="Cond" dependency="Indep" person="Pl1" />
  <tenseForm default="athchomhairleoidís" tense="Cond" dependency="Indep" person="Pl3" />
  <tenseForm default="athchomhairleofaí" tense="Cond" dependency="Indep" person="Auto" />
  <tenseForm default="athchomhairleodh" tense="Cond" dependency="Dep" person="Base" />
  <tenseForm default="athchomhairleoinn" tense="Cond" dependency="Dep" person="Sg1" />
  <tenseForm default="athchomhairleofá" tense="Cond" dependency="Dep" person="Sg2" />
  <tenseForm default="athchomhairleoimis" tense="Cond" dependency="Dep" person="Pl1" />
  <tenseForm default="athchomhairleoidís" tense="Cond" dependency="Dep" person="Pl3" />
  <tenseForm default="athchomhairleofaí" tense="Cond" dependency="Dep" person="Auto" />
  <moodForm default="athchomhairlíodh" mood="Imper" person="Base" />
  <moodForm default="athchomhairlím" mood="Imper" person="Sg1" />
  <moodForm default="athchomhairligh" mood="Imper" person="Sg2" />
  <moodForm default="athchomhairlímis" mood="Imper" person="Pl1" />
  <moodForm default="athchomhairlígí" mood="Imper" person="Pl2" />
  <moodForm default="athchomhairlídís" mood="Imper" person="Pl3" />
  <moodForm default="athchomhairlítear" mood="Imper" person="Auto" />
  <moodForm default="athchomhairlí" mood="Subj" person="Base" />
  <moodForm default="athchomhairlímid" mood="Subj" person="Pl1" />
  <moodForm default="athchomhairlítear" mood="Subj" person="Auto" />
</verb>
